臺灣臺中地方法院刑事判決
110年度易字第796號
公  訴  人  臺灣臺中地方檢察署檢察官
被      告  吳俊湧


上列被告因竊盜案件，經檢察官提起公訴（110年度偵字第5544
號、第5569號、第7093號），本院判決如下：
    主    文
吳俊湧犯如附表「主文」欄所示之罪，各處如附表「主文」欄所
示之刑及沒收。有期徒刑部分，應執行有期徒刑肆月，如易科罰
金，以新臺幣壹仟元折算壹日。
    犯罪事實
一、吳俊湧各意圖為自己不法之所有，基於竊盜之犯意，分別為
    下列行為：
　㈠於民國109年11月30日凌晨2時39分許，步行至臺中市○區○○街
    0段000○00號前，持自備鑰匙啟動劉昱汝所有之車牌號碼000
    -000號普通重型機車（已發還）之電門後騎乘離去，以此方
    式竊取得逞。
　㈡於同日凌晨2時41分許，騎乘上開竊得機車至臺中市○區○○路0
    00號前攤位，徒手竊取廖奕富所有之冷凍食材豬肉片、白帶
    魚片各1批（總價值新臺幣﹝下同﹞1,700元），得手後離去。
　㈢於同日凌晨3時24分許，步行至臺中市○區○○○街000號騎樓，
    持自備鑰匙啟動林有田所有之車牌號碼000-000號普通重型
    機車（已發還）之電門後騎乘離去，以此方式竊取得逞。
二、案經劉昱汝、廖奕富、林有田訴由臺中市政府警察局第三分
    局報告臺灣臺中地方檢察署檢察官偵查起訴。
    理    由
壹、程序部分
    本判決所引用被告吳俊湧以外之人於審判外之陳述，檢察官
    及被告於本院審理時均同意作為證據，迄辯論終結前未聲明
    異議，本院審酌上開證據資料作成時之情況，尚無違法不當
    及證明力明顯過低之瑕疵，認為以之作為證據應屬適當，依
    刑事訴訟法第159條之5第1項規定，均有證據能力。非供述
    證據部分，因無證據證明係公務員違背法定程序所取得，亦
    無顯有不可信之情況，且檢察官及被告於本院審理時均不爭
    執該等證據之證據能力，經本院於審理期日提示予被告並告
    以要旨而為合法調查，應認均得作為證據。
貳、實體部分
一、認定犯罪事實所憑證據及理由
  ㈠上揭犯罪事實，均據被告於本院審理時坦承不諱，告訴人3人
    之財物分別遭竊等情，與告訴人劉昱汝於警詢時之指述（見
    110偵5569卷第53-54頁）、告訴人廖奕富於警詢時之指述（
    見110偵7093卷第47-51頁）及告訴人林有田於警詢時之指述
    （見110偵5544卷第49-51頁）互核相符，復有下列證據可資
    佐證：
　⒈犯罪事實一、㈠部分，有職務報告、臺中市政府警察局車輛協
    尋電腦輸入單、失車-案件基本資料詳細畫面報表、贓物認
    領保管單、監視器影像擷圖照片及臺中市政府警察局第三分
    局刑案現場勘察報告附卷可稽（見110偵5569卷第43頁、第5
    5-65頁，本院卷第41-53頁），員警另將採集自告訴人劉昱
    汝遭竊機車把手處之DNA膠片送請臺中市政府警察局刑事鑑
    識中心鑑定，結果略以：檢出一男性DNA-STR型別，核與被
    告DNA-STR型別相符等語，有臺中市政府警察局110年1月11
    日中市警鑑字第1090003017號鑑定書存卷可證（見本院卷第
    39-40頁）。
　⒉犯罪事實一、㈡部分，有職務報告、監視器影像擷圖照片、車
    號查詢機車車籍、監視器影像光碟在卷可參（見110偵7093
    卷第39頁、第53-59頁、第105頁，光碟置於光碟存放袋），
    並經檢察事務官勘驗無訛（見110偵7093卷第109-116頁）。
　⒊犯罪事實一、㈢部分，有職務報告、監視器影像擷圖照片、車
    輛詳細資料報表、臺中市政府警察局車輛協尋電腦輸入單附
    卷可佐（見110偵5544卷第39頁、第53-59頁）。
　㈡準此，足認被告所為任意性自白與事實相符，堪以採信。被
    告所為3次竊盜犯行均堪認定，應依法論科。
二、論罪科刑
  ㈠核被告3次所為，均係犯刑法第320條第1項之竊盜罪。其所犯
    3次竊盜罪間，犯意各別，行為互殊，應分論併罰。
  ㈡被告前因違反毒品危害防制條例案件，經本院以108年度中簡
    字第2257號判決判處有期徒刑4月確定，於109年6月2日徒刑
    執行完畢出監（下稱前案）等情，有臺灣高等法院被告前案
    紀錄表存卷可稽（見本院卷第15-33頁），被告於上開徒刑
    執行完畢後5年內，故意再犯本案各有期徒刑以上之罪，均
    為累犯。復衡被告於前案執行完畢6個月內再犯本案3次犯行
    ，雖與前案之犯罪類型、罪質、目的、手段與法益侵害結果
    相異，然均屬故意犯罪且有害於社會秩序，並考量本案3次
    犯行之犯罪情節，認尚無加重其刑可能致被告所受刑罰超過
    其所應負擔罪責之疑慮，參酌司法院大法官釋字第775號解
    釋意旨，就被告本案3次犯行，均依刑法第47條第1項規定，
    加重其刑。
三、爰以行為人之責任為基礎，審酌被告前因多次財產犯罪，經
    刑之宣告與執行，此有上開臺灣高等法院被告前案紀錄表可
    參，猶未建立守法意識及尊重他人財產權之觀念，不思以正
    當途徑獲取財物，為滿足一己交通往來之需即竊取告訴人劉
    昱汝、林有田之機車，另基於不明原因任意竊取告訴人廖奕
    富之財物，致告訴人3人受有財產損害，堪認其自我約束意
    願不足，實值非難，幸而告訴人劉昱汝、林有田之機車嗣後
    均經尋獲、取回，降低渠等財產損害；被告犯後坦承全部犯
    行，告訴人林有田業已表明不追究被告之行為（見本院卷第
    99頁），然告訴人廖奕富無與被告調解意願，被告迄今未賠
    償告訴人廖奕富之損害，亦未得其諒解，兼衡被告自陳國中
    肄業、業工、經濟狀況勉持、須照顧父母、除有服用精神科
    藥物外，健康狀況尚可、領有中度身心障礙證明，並據其提
    出中華民國身心障礙證明為證（見109偵5544卷第79頁，本
    院卷第137-139頁）等一切情狀，各量處如附表所示之刑，
    併諭知易科罰金之折算標準。復斟酌數罪併罰之恤刑性質與
    罪刑相當原則，被告所為如犯罪事實一、㈠、㈢所載部分，均
    屬侵害他人財產法益之竊盜罪，犯罪罪質、目的相似，犯罪
    手段及法益侵害結果或有差異，犯罪時間極為相近，犯罪地
    點不同，可責性各自獨立，尚無高度重複非難之虞等情，就
    其經本院宣告有期徒刑部分，定其應執行如主文所示之刑，
    併諭知易科罰金之折算標準。
四、沒收
  ㈠按犯罪所得，屬於犯罪行為人者，沒收之；於全部或一部不
    能沒收或不宜執行沒收時，追徵其價額。犯罪所得已實際合
    法發還被害人者，不予宣告沒收或追徵，刑法第38條之1第1
    項前段、第3項、第5項分別定有明文。經查，被告為犯罪事
    實一、㈡所載竊盜犯行所得之豬肉片、白帶魚片各1批，均屬
    其犯罪所得，未據扣案且未發還告訴人廖奕富，亦無同法第
    38條之2第2項規定之情形，是依同法第38條之1第1項前段、
    第3項規定，於其所犯犯罪事實一、㈡部分之罪刑項下宣告沒
    收，於全部或一部不能沒收或不宜執行沒收時，追徵其價額
    。至被告因犯罪事實一、㈠、㈢所載犯行分別竊得之機車各1
    部，均經員警尋獲後發還與告訴人劉昱汝、林有田，依同法
    第38條之1第5項規定，不予沒收或追徵。
  ㈡另按供犯罪所用、犯罪預備之物或犯罪所生之物，屬於犯罪
    行為人者，得沒收之；宣告前2條之沒收或追徵，有過苛之
    虞、欠缺刑法上之重要性、犯罪所得價值低微，或為維持受
    宣告人生活條件之必要者，得不宣告或酌減之，刑法第38第
    2項前段、第38條之2第2項亦有明文。本案被告所有，供其
    犯如犯罪事實一、㈠、㈢所載竊盜犯行所用之自備鑰匙1支，
    未扣案，現所在不明，衡諸該物品單獨存在並不具刑法上之
    非難性，且本身價值低微，倘宣告沒收、追徵，其執行效果
    與開啟執行程序探知該物品位置或其價額所耗費之公益資源
    顯然不符比例，對於被告犯罪行為之不法、罪責評價無影響
    ，對沒收制度所欲達成或附隨之社會防衛亦無任何助益，故
    為免日後執行困難及過度耗費公益資源，認宣告沒收或追徵
    實欠缺刑法上之重要性，依刑法第38條之2第2項規定，不予
    宣告沒收或追徵。
據上論斷，應依刑事訴訟法第299條第1項前段，刑法第320條第1
項、第47條第1項、第41條第1項前段、第51條第5款、第38條之1
第1項前段、第3項，刑法施行法第1條之1第1項，判決如主文。
本案經檢察官蔣志祥提起公訴，檢察官林明誼到庭執行職務。
中　　華　　民　　國　　110 　年　　11　　月　　15　　日
                  刑事第十五庭  法  官  鄭咏欣 
以上正本證明與原本無異。
如不服本判決應於收受送達後20日內向本院提出上訴書狀，並應
敘述具體理由；其未敘述上訴之理由者，應於上訴期間屆滿後20
日內向本院補提理由書（均須按他造當事人之人數附繕本）「切
勿逕送上級法院」。
告訴人或被害人如不服判決，應備理由具狀向檢察官請求上訴，
上訴期間之計算，以檢察官收受判決正本之日起算。　　　　　
　　　　　　　　　               書記官 施佑諭          
                                  
中　華　　民　　國　  110   年　　11    月　 　15　　日

附錄本案論罪科刑法條：
中華民國刑法第320條
意圖為自己或第三人不法之所有，而竊取他人之動產者，為竊盜
罪，處五年以下有期徒刑、拘役或五十萬元以下罰金。
意圖為自己或第三人不法之利益，而竊佔他人之不動產者，依前
項之規定處斷。
前二項之未遂犯罰之。

附表
編號 事實 主文 1 犯罪事實一、㈠ 吳俊湧犯竊盜罪，累犯，處有期徒刑參月，如易科罰金，以新臺幣壹仟元折算壹日。 2 犯罪事實一、㈡ 吳俊湧犯竊盜罪，累犯，處拘役肆拾日，如易科罰金，以新臺幣壹仟元折算壹日。未扣案之犯罪所得豬肉片壹批、白帶魚片壹批均沒收，於全部或一部不能沒收或不宜執行沒收時，追徵其價額。 3 犯罪事實一、㈢ 吳俊湧犯竊盜罪，累犯，處有期徒刑參月，如易科罰金，以新臺幣壹仟元折算壹日。